臺灣花蓮地方法院刑事裁定
111年度聲字第637號
聲  請  人  臺灣花蓮地方檢察署檢察官
受  刑  人  蘇心瀅



上列聲請人因受刑人數罪併罰有二裁判以上，聲請定其應執行之
刑（111年度執聲字第490號），本院裁定如下：
    主  文
蘇心瀅犯如附表所示各罪所處之刑，應執行拘役壹佰貳拾日，如
易科罰金，以新臺幣壹仟元折算壹日。
　　理　由
一、聲請意旨略以：受刑人蘇心瀅因犯如附表所示之罪，先後經
    判決確定如附表所示之刑，應依刑法第53條、第51條第6款
    規定，定其應執行之刑，爰依刑事訴訟法第477條第1項聲請
    裁定等語。
二、按裁判確定前犯數罪者，併合處罰之；數罪併罰，有二裁判
    以上者，依刑法第51條之規定，定其應執行之刑；數罪併罰
    ，分別宣告其罪之刑，宣告多數拘役者，於各刑中之最長期
    以上，各刑合併之刑期以下，定其刑期。但不得逾120日，
    刑法第50條第1項前段、第53條、第51條第6款分別定有明文
    。次按所謂「裁判確定前」，應以聲請定執行刑之各罪中最
    先裁判確定案件之確定時為準；換言之，必須其他各罪之犯
    罪行為時，均在最先一罪判決確定前始符合數罪併罰之條件
    ，只要所犯各罪均符合最先一罪裁判確定前所犯，即應由執
    行檢察官聲請犯罪事實最後判決之法院定其各罪之應執行刑
    。復按依刑法第53條應依刑法第51條第5款至第7款之規定，
    定其應執行之刑者，由該案犯罪事實最後判決之法院之檢察
    官，聲請該法院裁定之，刑事訴訟法第477條第1項亦定有明
    文。又分屬不同案件之數罪併罰，倘一裁判宣告數罪之刑，
    曾經定其執行刑，再與其他裁判宣告之刑定其執行刑時，在
    法理上應受不利益變更禁止原則之拘束。基此，上開更定之
    應執行刑，不應比前定之應執行刑加計其他裁判所處刑期或
    所定應執行刑後為重，否則即與法律秩序理念及法律目的之
    內部界限有違。
三、經查，受刑人所犯如附表所示之罪，先後經本院分別判處如
    附表所示之刑，並均確定在案，且各罪均係於附表編號1至3
    所示判決確定日期（即民國111年4月4日）前所為，有各該
    刑事判決及臺灣高等法院被告前案紀錄表在卷可稽，是聲請
    人依刑事訴訟法第477條第1項規定，以本院為犯罪事實最後
    判決之法院，聲請就附表所示各罪所處之刑定應執行之刑，
    其聲請經核尚無不合。又受刑人所犯如附表編號1至8所示之
    罪，前經本院以111年度聲字第495號裁定應執行拘役120日
    確定；受刑人所犯如附表編號9至16所示之罪，前經本院以1
    11年度簡字第65號判決應執行拘役120日確定，有該刑事裁
    判、臺灣高等法院被告前案紀錄表在卷可稽，揆諸前開說明
    ，本院就附表所示之各罪再為定執行刑之裁定時，自應受上
    開已定應執行刑內部界限之拘束。本院審酌受刑人所犯如附
    表所示各罪所侵害之法益、犯罪情節、各罪間之關聯性、與
    被告前科之關聯性、刑罰規範目的、罪數所反映之被告人格
    特性及整體犯罪非難評價，並考量自由裁量之範圍應受內部
    性界限之拘束及不利益變更禁止原則，及刑法第51條第6款
    但書，本案各刑合併最長刑期不得逾拘役120日，而為整體
    評價後，裁定如主文所示之應執行刑，並諭知易科罰金折算
    標準。另受刑人所犯之罪所宣告沒收部分，依法應併執行之
    ，是無再宣告之必要。
四、又若受理定應執行刑之法院認依卷內資料已足為定應執行刑
    之妥適裁量，因而認無再予受刑人或檢察官以言詞、書面或
    其他適當方式陳述意見機會之必要者，此乃法院定刑職權之
    裁量範圍，尚不得指摘為違法（最高法院111年度台抗字第3
    93號裁定意旨參照）。本案附表編號1至8前經本院裁定應執
    行拘役120日、附表編號9至16亦經本院判決定應執行拘役12
    0日，均達法律規定之上限，前揭案件合併定刑後之上限仍
    為120日，衡量訴訟經濟及受刑人之程序利益保障，本院認
    顯無再命受刑人陳述意見之必要，附此敘明。
五、依刑事訴訟法第477條第1項，刑法第53條、第51條第6款、
    第41條第1項，裁定如主文。 
中　　華　　民　　國　　111 　年　　11　　月　　30　　日
　　　　　　　　　刑事第一庭  法　官  簡廷涓
上列正本證明與原本無異。
如對本裁定不服，應於送達後5日內，向本院提出抗告狀（應抄
附繕本）。
因疫情而遲誤不變期間，得向法院聲請回復原狀。
中　　華　　民　　國　　111 　年　　11　　月　　30　　日

                              書記官  方毓涵
　　　　　　　　　　　　　　　　　　
附表：
編號  1 2 3 4 罪名  竊盜 竊盜 竊盜 竊盜 宣告刑  拘役50日 拘役40日 拘役35日 拘役45日 犯罪日期  110年10月18日 110年12月18日 110年12月26日 110年9月5日 偵查(自訴)機關 年度案號  花蓮地檢110年度偵字第6115號、111年度偵字第126、127、367號 花蓮地檢110年度偵字第6115號、111年度偵字第126、127、367號 花蓮地檢110年度偵字第6115號、111年度偵字第126、127、367號 花蓮地檢110年度偵字第1586、4883、5312號 最後 事實審 法院 花蓮地院 花蓮地院 花蓮地院 花蓮地院  案號 111年度簡字第4號 111年度簡字第4號 111年度簡字第4號 111年度易字第28號  判決日期 111年2月10日 111年2月10日 111年2月10日 111年4月7日 確定 判決 法院 花蓮地院 花蓮地院 花蓮地院 花蓮地院  案號 111年度簡字第4號 111年度簡字第4號 111年度簡字第4號 111年度易字第28號  判決 確定日期 111年4月4日 111年4月4日 111年4月4日 111年4月7日 是否得為易科 罰金之案件  是 是 是 是 備註  花蓮地檢111年度執字第669號 花蓮地檢111年度執字第669號 花蓮地檢111年度執字第669號 花蓮地檢111年度執字第1452號   編號1至8經本院111年度聲字第495號裁定定應執行拘役120日確定    

編號  5 6 7 8 罪名  竊盜 竊盜 竊盜 竊盜 宣告刑  拘役40日 拘役50日 拘役55日 拘役50日 犯罪日期  110年11月18日 110年12月20日 110年12月13日 110年12月14日 偵查(自訴)機關 年度案號  花蓮地檢111年度偵字第1974、2165號 花蓮地檢111年度偵字第1974、2165號 花蓮地檢111年度偵字第1599號 花蓮地檢111年度偵字第1599號 最後 事實審 法院 花蓮地院 花蓮地院 花蓮地院 花蓮地院  案號 111年度簡字第46號 111年度簡字第46號 111年度簡字第141號 111年度簡字第141號  判決日期 111年5月17日 111年5月17日 111年6月13日 111年6月13日 確定 判決 法院 花蓮地院 花蓮地院 花蓮地院 花蓮地院  案號 111年度簡字第46號 111年度簡字第46號 111年度簡字第141號 111年度簡字第141號  判決 確定日期 111年6月28日 111年6月28日 111年7月12日 111年7月12日 是否得為易科 罰金之案件  是 是 是 是 備註  花蓮地檢111年度執字第1255號 花蓮地檢111年度執字第1255號 花蓮地檢111年度執字第1365號 花蓮地檢111年度執字第1365號   編號1至8經本院111年度聲字第495號裁定定應執行拘役120日確定    

編號  9 10 11 12 罪名  竊盜 竊盜 竊盜 竊盜 宣告刑  拘役15日 拘役30日 拘役55日 拘役25日 犯罪日期  110年10月4日 110年11月18日 110年12月10日 110年11月23日 偵查(自訴)機關 年度案號  花蓮地檢111年度偵字第379、450、898、901、991、1183、1236號 花蓮地檢111年度偵字第379、450、898、901、991、1183、1236號 花蓮地檢111年度偵字第379、450、898、901、991、1183、1236號 花蓮地檢111年度偵字第379、450、898、901、991、1183、1236號 最後 事實審 法院 花蓮地院 花蓮地院 花蓮地院 花蓮地院  案號 111年度簡字第65號 111年度簡字第65號 111年度簡字第65號 111年度簡字第65號  判決日期 111年8月10日 111年8月10日 111年8月10日 111年8月10日 確定 判決 法院 花蓮地院 花蓮地院 花蓮地院 花蓮地院  案號 111年度簡字第65號 111年度簡字第65號 111年度簡字第65號 111年度簡字第65號  判決 確定日期 111年9月16日 111年9月16日 111年9月16日 111年9月16日 是否得為易科 罰金之案件  是 是 是 是 備註  花蓮地檢111年度執字第1786號 花蓮地檢111年度執字第1786號 花蓮地檢111年度執字第1786號 花蓮地檢111年度執字第1786號   編號9至16經本院111年度簡字第65號判決定應執行拘役120日確定    

編號  13 14 15 16 罪名  竊盜 竊盜 竊盜 竊盜 宣告刑  拘役45日 拘役10日 拘役40日 拘役35日 犯罪日期  110年12月18日 110年12月20日 110年12月21日 3時4分許 110年12月21日 3時15分許 偵查(自訴)機關 年度案號  花蓮地檢111年度偵字第379、450、898、901、991、1183、1236號 花蓮地檢111年度偵字第379、450、898、901、991、1183、1236號 花蓮地檢111年度偵字第379、450、898、901、991、1183、1236號 花蓮地檢111年度偵字第379、450、898、901、991、1183、1236號 最後 事實審 法院 花蓮地院 花蓮地院 花蓮地院 花蓮地院  案號 111年度簡字第65號 111年度簡字第65號 111年度簡字第65號 111年度簡字第65號  判決日期 111年8月10日 111年8月10日 111年8月10日 111年8月10日 確定 判決 法院 花蓮地院 花蓮地院 花蓮地院 花蓮地院  案號 111年度簡字第65號 111年度簡字第65號 111年度簡字第65號 111年度簡字第65號  判決 確定日期 111年9月16日 111年9月16日 111年9月16日 111年9月16日 是否得為易科 罰金之案件  是 是 是 是 備註  花蓮地檢111年度執字第1786號 花蓮地檢111年度執字第1786號 花蓮地檢111年度執字第1786號 花蓮地檢111年度執字第1786號   編號9至16經本院111年度簡字第65號判決定應執行拘役120日確定